臺灣高等法院刑事判決　　　　　　　　　　　　　九十一年度上易字第一九四七號
　　上　訴　人　臺灣桃園地方法院檢察署檢察官
　　被　　　告　乙○○
右上訴人因被告家暴恐嚇案件，不服臺灣桃園地方法院九十年度易字第二五五七號，
中華民國九十一年三月十三日第一審判決（起訴案號：臺灣桃園地方法院檢察署九十
年度偵字第一二０九０號），對恐嚇部分提起上訴，本院判決如左：
    主  文
上訴駁回。
    理  由
一、公訴意旨略以：被告乙○○於民國九十年七月三日在桃園縣平鎮市○○街一０六
    號十二樓其住處，向其妻甲○○恫嚇稱：如果讓我看到你跟男人在一起，就讓你
    跟那個男人死的很難看，你這麼愛漂亮，到時候就知道等語，致甲○○聞言心生
    畏懼，致生危害於安全，因認被告此部分涉有刑法第三百零五條恐嚇之罪嫌。
二、按犯罪事實，應依證據認定之，無證據不得推定其犯罪事實，又不能證明被告犯
    罪者，應諭知無罪之判決，刑事訴訟法第一百五十四條、第三百零一條第一項分
    別定有明文；而事實之認定，應憑證據，如未能發現相當證據，或證據不足以證
    明，自不能以推測或擬制之方法，為裁判基礎；倘積極證據不足為不利於被告事
    實之認定，即應為有利於被告之認定，更不必有何有利之證據（最高法院四十年
    臺上字第八六號、三十年上字第八一六號判例意旨參照）。又以被害人之陳述為
    認定犯罪之依據時，必其陳述並無瑕疵，且就其他方面調查，又與事實相符，始
    足採為科刑之基礎，是以告訴人之告訴，係以使被告受刑事訴追為目的，故其陳
    述是否與事實相符，自應調查其他證據，以資審認，最高法院六十一年度台上字
    第三０九九號、六十九年度台上字第一五三一號、七十六年度台上字第四九八六
    號著有判例足供參照。
三、本件公訴人認被告乙○○涉有恐嚇之犯行，無非係以：(一)告訴人即被告之妻甲○
    ○之指述；(二)被告懷疑告訴人與其他男子發生婚外情，並提出妨害家庭告訴，衡
    情被告與告訴人間應為此事爭吵不已；(三)被告於八十八年間曾因傷害及恐嚇案件
    經法院判處拘役五十日，顯見被告情緒激動時確有口出惡言發洩情緒之性格特質
    等為據。惟訊之被告自始堅決否認有右揭恐嚇之犯行，辯稱：伊該日並未出言恐
    嚇告訴人甲○○等語。經查：
    (一)告訴人甲○○就右揭時地遭被告恐嚇一事，雖迭於警訊、偵審時指述在卷，惟
      經原審質諸告訴人相關證據一節時供稱：被告乙○○為前開恐嚇言詞時，並無
      其他人可資為證等語（見原審卷第十八頁），此外，公訴人復未提出任何積極
      證據，證明被告有前開恐嚇之言詞，準此，本案除告訴人之指訴外，本院就其
      他方面調查，又查無證據證明告訴人之指述與事實相符，揆諸前開說明，自難
      僅憑告訴人片面之指述即遽認被告有前述恐嚇之犯行。
    (二)公訴人雖以被告懷疑告訴人與其他男子發生婚外情，衡情其與告訴人應為此事
      爭吵不已；且被告曾因於八十八年間因傷害及恐嚇案件經法院判處拘役五十日
      ，顯見其情緒激動時有口出惡言發洩情緒之性格特質等為情況證據。惟公訴人
      謂被告與告訴人應係爭吵不已，而認被告必口出上述恐嚇之語云云，顯屬臆測
      ；另被告縱曾因恐嚇案遭本院（八十九年少連上易字第二十七號）判處應執行
      拘役五十日，有本院被告前案紀錄表可查，然何能遽憑無相關之該案即率論被
      告有本件之犯行，況經本院觀諸前開判決書，該案犯罪時間係在八十七年十一
      月間，且該案恐嚇之對象、內容均與本件告訴人指述之內容迥不相同，公訴人
      因而認被告有口出惡言發洩情緒之性格特質，再以之作為本件恐嚇罪之證據，
      亦屬臆測之詞，尚有未洽，自難為被告有罪之引證。
    (三)綜上，公訴人指訴被告涉犯恐嚇犯行，既乏積極實證足資為不利被告之認定，
      此外，復查無其他積極證據證明被告有此部分犯行，揆之首揭說明，自屬不能
      證明被告犯罪，應為被告此部分無罪之諭知。
四、原審依據調查結果，以不能證明被告有公訴人指訴恐嚇行為而為此部分無罪之諭
    知，核無違誤。檢察官上訴猶以：(一)告訴人之指訴並無重大歧異；(二)家庭暴力之
    恐嚇罪，本質具有一定之私密性，難期有其他目擊證人；(三)被告既懷疑告訴人與
    他人有染，在男性自尊受挫下，不難想像被告有出言恐嚇之行為；(四)被告前案恐
    嚇犯行不失為本案犯行之審酌證據等情，指摘原判決不當，惟查，本件依公訴意
    旨所指訴之內容，不能證明被告對告訴人有恐嚇犯行，已經本院詳論如前，檢察
    官上訴仍執前詞，復未提出除告訴人指訴外之其他實證證明被告有上開犯行，上
    訴為無理由，應予駁回。
據上論斷，應依刑事訴訟法第三百六十八條，判決如主文。
本案經檢察官何明楨到庭執行職務。
中      華      民      國    九十一    年      八      月      七      日
                              臺灣高等法院刑事第二十庭
                                  審判長法  官  葉  麗  霞
                                        法  官  范  清  銘
                                        法  官  段  景  榕
右正本證明與原本無異。
不得上訴。
                                        書記官  鐘  麗  芳
中      華      民      國    九十一    年      八      月      七      日
